【裁判字號】    90,交易,762
【裁判日期】    901219
【裁判案由】    過失傷害
【裁判全文】
臺灣高雄地方法院刑事判決                          九十年度交易字第七六二號
    公  訴  人  臺灣高雄地方法院檢察署檢察官
    被      告  乙○○
右列被告因過失傷害案件，經檢察官提起公訴（九十年度偵字第二０三九七號），本
院判決如左：
    主  文
乙○○因過失傷害人，處有期徒刑參月，如易科罰金，以參佰元折算壹日。
    事  實
一、乙○○於民國九十年四月二十四日下午二時五十分許，駕駛車牌號碼Ｅ五─一五
    一六號自用小客車，沿高雄市小港區○○○路由西向東方向行駛，途經「海陸貨
    運公司」前時，理應注意汽車行駛時，駕駛人應注意車前狀況，並隨時採取必要
    之安全措施；而汽車在同一車道行駛時，除超越前車外，後車與前車之間應保持
    隨時可以煞停之距離，且當時亦無不能注意之情狀，詎疏未注意貿然行駛，自後
    方撞及同方向由甲○○所駕駛，暫停在路口之車牌號碼ＷＨ─九一○五號自用小
    客車，致該車駕駛人甲○○受有頭部外傷併腦挫傷、第五腰椎壓迫性骨折之傷害
    。
二、案經告訴人阮禎宏訴由高雄市政府警察局小港分局移請台灣高雄地方法院檢察署
    檢察官偵查起訴。
    理  由
一、訊據被告乙○○坦承右揭事實不諱，核與告訴人甲○○指述情節相符，復有道路
    交通事故調查報告表及診斷證明書各一份在卷可稽。按汽車行駛時，駕駛人應注
    意車前狀況，並隨時採取必要之安全措施；而汽車在同一車道行駛時，除超越前
    車外，後車與前車之間應保持隨時可以煞停之距離，道路交通安全規則第九十四
    條第一項、第三項分別定有明文。被告駕車自應注意上述規定，且依其狀況又非
    不能注意，竟疏不注意為之，以致肇事，致告訴人受傷，被告顯有過失，而被告
    過失行為與告訴人受傷間，亦具有相當因果關係，事證明確，被告犯行洵堪認定
    。被告另認為告訴人係酒後駕車，且撞到他時我們的車子都在進行中等語，因而
    認為被告亦有過失，惟查，告訴人是否係酒後駕車，於案發當時，警察人員並未
    就此作一鑑定，已無法再行查知。而就肇事當時，雙方之車子是否在行進中之爭
    點，查被告於案發之後，九十年四月二十四日十五時二十分在肇事現場所作之談
    話記錄表中陳稱：於肇事現場有一自小客ＷＨ─九一○五號，沿著沿海三路南往
    北行使內側第二快車道臨時停車等語，有該談話紀錄錶一份在警訊卷中可稽（見
    警訊卷第六頁），核與告訴人於警訊中所述：我由南向北方向，駕駛自小客ＷＨ
    ─九一○五於路口紅燈停駛等語（見警訊卷第二頁背面）相符，且依高雄市○○
    ○○○道路交通事故調查報告表顯示，被告確係在沿海三路，陸海貨運公司前路
    口肇事，路口為二時相號誌正常運轉，此亦有該報告表一份在卷可按（見警訊卷
    第五頁），是應認告訴人於警訊中所陳較屬可採，被告上開所辯，不足採信，即
    無法認定告訴人於本件之車禍意外中，亦有過失之情形。
二、核被告所為，係犯刑法第二百八十四條第一項前段之過失傷害罪。爰審酌被告並
    無前科，因疏未注意前車及保持安全距離而肇事，告訴人之傷勢，被告與告訴人
    因談論和解之金額相差甚多而迄今猶未達成和解等一切情狀，量處如主文所示之
    刑，並諭知易科罰金折算標準，以資懲儆。
據上論斷，應依刑事訴訟法第二百九十九條第一項段，刑法第二百八十四條第一項前
段、第四十一條第一項，罰金罰鍰提高標準條例第一條前段、第二段，判決如主文。
本案經檢察官劉昀到庭執行職務。
中    華    民    國    九十    年      十二      月  十九          日
                                  臺灣高雄地方法院刑事第七庭
                                              法  官  陳  信  伍
右正本證明與原本無異。
如不服本判決，應於判決送達後十日內，向本院提出上訴狀。
                                              書記官  吳  良  美
中    華    民    國    九十    年      十二      月        十九        日
附錄本判決論罪法條：
中華民國刑法第二百八十四條
 (過失傷害罪)
因過失傷害人者，處六月以下有期徒刑、拘役或五百元以下罰金，致重傷
者，處一年以下有期徒刑、拘役或五百元以下罰金。


司法院資訊處製作；財團法人民間司法改革基金會備份。
